臺灣屏東地方法院刑事判決　　　　　　　100年度訴字第770號
公　訴　人　臺灣屏東地方法院檢察署檢察官
被　　　告　林久博
上列被告因違反毒品危害防制條例案件，經檢察官提起公訴（10
0 年度毒偵字第783 號），被告於準備程序就被訴事實為有罪之
陳述，本院合議庭裁定由受命法官獨任進行簡式審判程序，並予
判決如下：
    主  文
林久博施用第一級毒品，處有期徒刑捌月。
    事  實
一、林久博前於民國97年間，因施用毒品案件，經本院以97年度
    毒聲字第550 號裁定送觀察、勒戒，因認有繼續施用毒品之
    傾向，再經本院以98年度毒聲字第11號裁定令入戒治處所施
    以強制戒治，於98年11月26日執行完畢出戒治所，並經臺灣
    屏東地方法院檢察署檢察官於同年11月19日以98年度戒毒偵
    字第153 號為不起訴處分確定。詎林久博猶不思戒除毒癮惡
    習，明知海洛因係毒品危害防制條例第2 條第2 項第1 款所
    定之第一級毒品，不得非法施用、持有，竟於前揭觀察、勒
    戒、強制戒治執行完畢後5 年內之100 年2 月24日晚間某時
    許，基於施用第一級毒品海洛因之犯意，在其位於屏東縣鹽
    埔鄉○○村○○路65號之住處內，以將海洛因摻水置於針筒
    內注射之方式，各施用第一級毒品海洛因1 次。嗣於同月25
    日上午經臺灣屏東地方法院檢察署觀護人依毒品危害防制條
    例第25條於保護管束期間定期採尿並送驗檢出海洛因代謝後
    之嗎啡陽性反應，始悉上情。
二、案經臺灣屏東地方法院檢察署觀護人告發由同署檢察官偵查
    起訴。
    理  由
一、本件被告林久博所犯係死刑、無期徒刑或最輕本刑為3 年以
    上有期徒刑以外之罪，亦非屬臺灣高等法院管轄第一審之案
    件，其於準備程序中就被訴事實為有罪陳述，經本院告知簡
    式審判程序之旨，並聽取當事人意見後，本院合議庭依刑事
    訴訟法第273 條之1 第1 項為裁定，由受命法官獨任進行簡
    式審判程序。又簡式審判程序之證據調查，依刑事訴訟法第
    273 條之2 規定，不受同法第159 條第1 項審判外陳述排除
    之限制；再被告對於卷內各項證據亦不爭執證據能力，復無
    事證顯示有何違法取得或類此瑕疵之情，故卷內所列各項證
    據，自均有證據能力，合先敘明。
二、上揭犯罪事實，業據被告林久博於本院審理中坦承不諱，其
    尿液經送驗結果呈嗎啡陽性反應等情，亦有臺灣屏東地方法
    院檢察署施用毒品犯受保護管束人尿液檢體監管紀錄表、臺
    灣檢驗科技股份有限公司濫用藥物尿液檢驗報告各1 份在卷
    可稽，上述鑑驗結果，係檢驗機關本於專業知識及以精密儀
    器或科學檢驗方法所得之結論，自可憑信。是認被告就上開
    施用毒品之任意性自白與事實相符，堪採信為證據。從而本
    件罪證明確，被告犯行洵足認定，應依法論科。
三、查93年修正施行之毒品危害防制條例就施用毒品者，祇於「
    初犯」及「5 年後再犯」二種情形，有其追訴條件之限制，
    即須於初犯經觀察、勒戒或強制戒治釋放後，5 年內均無施
    用毒品之行為，始能認其前所實施之觀察、勒戒或強制戒治
    已足遮斷毒癮，而得於5 年後再犯時，再予適用初犯之規定
    ，重行觀察、勒戒等程式。倘5 年內已經再犯，被依法追訴
    處罰，縱其第3 次（或第3 次以上）施用毒品之時間在初犯
    釋放5 年以後，即與「5 年後再犯」之情形有別，且因已於
    「5 年內再犯」，顯見其再犯率甚高，原實施觀察、勒戒或
    強制戒治，已無法收其實效，而無5 年戒斷期之存在，自無
    再經觀察、勒戒及強制戒治之必要，應由檢察官逕行起訴（
    最高法院95年度台非字第59號、第65號判決意旨、95年度第
    7 次刑庭會議決議意旨參照）。本件被告係於觀察勒戒及強
    制戒治執行完畢後5 年內再犯本件施用毒品案件，有臺灣高
    等法院被告前案紀錄表1 份在卷可查，故參諸毒品危害防制
    條例第23條第2 項之規定，自無再經觀察、勒戒及強制戒治
    之必要，本院自應依法就被告本次施用毒品之犯行予以論罪
    科刑，併予敘明。
四、按海洛因屬於毒品危害防制條例第2 條第2 項第1 款規定之
    第一級毒品，不得持有及施用，故核被告所為，係犯毒品危
    害防制條例第10條第1 項之施用第一級毒品罪。被告施用前
    之持有第一級毒品之低度行為，為其施用第一級毒品之高度
    行為所吸收，不另論罪。爰審酌被告前已因施用毒品犯行經
    觀察勒戒及強制戒治之執行，竟仍於另案假釋之保護管束期
    間故態復萌，復行施用毒品不輟，無視於毒品對於自身健康
    之戕害及國家對於杜絕毒品犯罪之禁令，惟衡酌施用毒品係
    屬自戕行為，犯罪手段尚屬平和，亦未因此而危害他人，所
    生損害尚非鉅大，且被告於犯後於本院審理時坦承犯行，尚
    見悔意之犯罪後態度，另施用毒品者均有相當程度之成癮性
    及心理依賴，其犯罪心態與一般刑事犯罪之本質並不相同，
    應側重適當之醫學治療及心理矯治為宜等一切情狀，爰量處
    如主文所示之刑，以資懲儆。
據上論斷，應依刑事訴訟法第273 條之1 第1 項、第299 條第1
項前段，毒品危害防制條例第10條第1 項，刑法第11條，判決如
主文。
本案經檢察官許英輝到庭執行職務
中    華    民    國   100    年    11    月    8     日
                  刑事第四庭    法  官  李謀榮
以上正本證明與原本無異。
如不服本判決應於收受判決後10日內向本院提出上訴書狀，並
應敘述具體理由；其未敘述上訴理由者，應於上訴期間屆滿後
20日內向本院補提理由書（均須按他造當事人之人數附繕本）
「切勿逕送上級法院」。
中    華    民    國   100    年    11    月    8     日
                                書記官  蔡進吉
附錄本案所犯法條全文
毒品危害防制條例第10條
施用第一級毒品者，處6 月以上5 年以下有期徒刑。
施用第二級毒品者，處3 年以下有期徒刑。